臺灣板橋地方法院民事判決　九十一年度婚字第七一三號
　　原　　　告　甲○○
　　被　　　告　乙○○
右當事人間請求履行同居事件，本院判決如左：
    主  文
原告之訴駁回。
訴訟費用由原告負擔。
    事  實
壹、原告方面：
一、聲明：被告應與原告同居。訴訟費用由被告負擔。
二、陳述：
（一）兩造於民國七十二年九月二十六日結婚，迄今十七年，夫妻感情原本融洽，詎
      自民國九十年起被告忽反常態，常深夜未歸，原告初以合為貴，百般忍受，乃
      被告得寸進尺，更在外居住，不理家務，原告為此依民法第一千零一條之規定
      ，訴請被告履行同居義務。
（二）原告希望被告跟小孩回家能夠回家，兩造小孩從小到現在，因為被告沒有工作
      ，是由原告扶養，不管讀書、生活都是由原告負擔，原告也不曉得被告為何離
      家。從八十九年十月份後，每個月的房租還是原告在付，被告所提驗傷單原告
      不知道。
（三）至於房租是原告付的證明，原告無法提出，因為當初都是用被告的帳戶轉帳。
      當初兩造住新莊公園一路，原告有回家，只是很少回家，原告是回到原告父母
      桃園縣龜山的家，是到九十年五月份被告母子搬走原告才知道，被告剛講房租
      的事原告沒有意見，但是原告每個月的薪水都在被告的手上。
三、證據：提出戶籍謄本為證。
二、被告方面：
一、聲明：如主文所示
二、陳述：
（一）被告不願意回家，因為原告沒有拿錢養被告及子女。民國八十四年被告生了老
      三，被告就沒有上班，到八十九年十月份以後，原告他就開始沒有拿錢給被告
      及子女，八十九年十月七日原告甚至打被告，被告有驗傷單，被告是九十年四
      月七日搬家，因為是原告房租都不付，所以被告才帶著小孩搬家。
（二）當初房租原告拿錢給被告，就只有到最後一次民國八十九年十二月分為止，後
      來九十年一、二、三月分開始都沒有繳，房東催被告繳，因為有押金，所以被
      告就請房東從押金那裡扣，原告也沒有給生活費，後來房租沒辦法負擔，所以
      九十年四月份，被告就搬家，當初兩造是住在新莊公園一路，可是原告也都沒
      有回來，小孩可以證明。
（三）原告每個月自己都有留一萬元私用，不夠的話還會跟被告拿，被告請求訊問證
      人證明原告都打被告，也不給被告生活費。原告不盡家庭責任，被告沒辦法跟
      原告住在一起。
三、證據：提出驗傷單為證，並請求訊問證人曾開理。
    理     由
一、查兩造現為夫妻關係，婚姻關係現仍存續中，固據原告提出戶籍謄本為證。
二、然按當事人主張有利於己之事實，應負舉證責任，民事訴訟法第二百七十七條定
    有明文。查本件原告主張兩造結婚迄今十七年，被告竟自民國九十年起忽反常態
    ，常深夜未歸，進而得寸進尺在外居住，不理家務云云。經查此業經被告否認，
    而原告並未能舉證以實其主張，反觀該被告雖供陳其有自民國九十年四月離去兩
    造原共同居住台北縣新莊市○○○路之住所，然此亦據被告供明其遷住他處之理
    由，實係肇因於該原告未繳房租，經房東催被告繳後，由被告允請房東於押租金
    扣繳後，因原告沒有給生活費，房租無法負擔，被告始攜同子女另遷他處，而兩
    造於該原共同住在新莊公園一路之際，原告卻已經常未返家居住，而自行返回桃
    園龜山之父母住處等事實，此並據該兩造之子女曾開理到庭證稱無誤，並為原告
    所不爭，從而衡以上開原告主張之事，即乏採信之基礎，反觀被告上開抗辯之事
    ，即屬可信之事。
三、從而，本件衡以兩造夫妻未能共同生活，而導致兩造原共同居住之台北縣新莊市
    ○○○路之廢止，被告顯係不得已而攜子遷出他處，此已如前所認，而被告雖亦
    自行返回父母住處之情，然此亦顯係因前開原告之歸責事由而導致，被告既非無
    正當理由離開上開共同住所，而原告復未能舉證證明兩造間有何再為協議共同生
    活之住所或其已盡給付家庭生活費用之責，則以該原告現一人返回上開父母住處
    ，原告逕為訴請該被告履行同居義務，即難准許，當予駁回。
四、至兩造其餘攻擊防禦方法，核與本件判決結果不生影響，原毋庸一一再加論述，
    特此敘明。
五、結論，原告之訴為無理由，並依民事訴訟法第七十八條判決如主文。
中　　　華　　　民　　　國　　九十一　　年　　　八　　　月　　　十三　　日
                                        臺灣板橋地方法院家事法庭
~B法　　　官　楊志勇
右為正本係照原本作成。
如不服本判決應於送達後二十日內向本院提出上訴狀。
中　　　華　　　民　　　國　　九十一　　年　　　八　　　月　　　十三　　日
~B法院書記官　尤朝松
